臺灣高等法院高雄分院刑事裁定
抗　告　人
即 異議 人　甲○○
上列抗告人因違反道路交通管理處罰條例聲明異議案件，不服臺
灣高雄地方法院中華民國94年6 月30日裁定（94年度交聲字第
304 號），提起抗告，本院裁定如下：
    主  文
抗告駁回。
    理  由
一、交通部公路總局嘉義區監理所麻豆監理站民國94年5 月5 日
    麻監裁罰字第裁75—Z00000000 號處分意旨略以: 甲○○於
    民國94年1 月2 日12時5 分許，駕駛車牌號碼VP—6947號自
    小客車，行經國道十號東向33.6公里處 (終點為33.8公里）
    ，違規行駛路肩，依道路交通管理處罰條例第33條第1 項，
    裁處罰鍰新台幣（下同）6.000 元，並記違規點1 點。
二、聲明異議及抗告意旨略以：受處分人甲○○於94年1 月2 日
    12時5 分許，駕駛車牌號碼VP—6947號自小客車，行經國道
    十號東向33.6公里處，行駛路肩為警攔下，而開單舉發，惟
    該路段已接近國道十號末端，且異議人下交流道後擬右轉往
    土庫方向行駛，該右轉支線係在國道末端前100 至200 公尺
    ，異議人為避開當時塞車嚴重之車潮，故而提前開出車道，
    進入路肩，斯舉並不會妨礙路肩供救災之需，且目前在多處
    國道容易壅塞之處，亦人性化開放行駛路肩云云。
三、按汽車行駛於高速公路或設站管制之道路，而不遵管制之規
    定者，處汽車駕駛人新臺幣3000元以上6000元以下罰鍰；汽
    車行駛高速公路不得在路肩上行駛，道路交通管理處罰條例
    第33條第1 項及高速公路交通管制規則第9 條第1 項第2 款
    ，分別定有明文。經查，異議人確有於上揭時地，駕駛自小
    客車違規行駛路肩，已迭據異議人直承不諱，且有內政部公
    路總局公警局交字第Z00000000 號舉發違反道路交通管理事
    件通知單可稽，舉發員警林福財及陳星宇於原審法院審理中
    結證稱：「當天因為有車流回堵，我們就在距離國道出口處
    100 至200 公尺處路肩取締，以防止事故發生」等語。高速
    公路交通管制規則規定駕駛人不得行駛路肩，乃係因高速公
    路路肩係供執行緊急任務之救護車、消防車、工程車、警備
    車及救濟車之用，其他車輛均不得以車道阻塞而占用路肩行
    駛，進而妨礙執行任務之車輛通行。按當事人之自白，非出
    於強暴、脅迫、利誘、詐欺、疲勞訊問、違法羈押或其他不
    當方法，且與事實相符者，得為證據，刑事訴訟法第156 第
    1 項定有明文。本件異議人甲○○迭次自白因道路壅塞而行
    駛高速公路路肩之自白係出於自由意志，自得採為本裁判之
    基礎。證人林福財及陳星宇於原審之證述，經過具結，亦符
    合刑事訴訟法第158 條之3 規定，具有證據能力。綜合上揭
    各證據資料研析，異議人違規行駛路肩，情極明確。至於上
    開路段，於交通較壅塞之時段，是否有開放讓駕駛人行駛路
    肩之必要，應由道路主管機關依職權決定，惟在尚未開放前
    ，駕駛人自仍應遵守上開交通規則，而不得藉故任意違規行
    駛。
四、原審認原處分機關依據道路交通管理處罰條例第33條第1 項
    規定，裁處異議人罰鍰6000元，並記違規點1 點，並無不當
    ，依道路交通案件處理辦法第19條之規定，裁定駁回抗告人
    之異議，核無違誤。抗告人仍執陳詞提起抗告，並無理由，
    應予駁回。
據上論結，應依道路交通案件處理辦法第26條，刑事訴訟法第
412 條，裁定如主文。
中　　華　　民　　國　　94　　年　　8 　　月　　19　　日
                  刑事第二庭    審判長法  官  林正雄
                                      法  官  黃壽燕
                                      法  官  陳啟造
以上正本證明與原本無異。
不得再抗告。
中　　華　　民　　國　　94　　年　　8 　　月　　22　　日
　  　　　　　　　　　　　　　　　　　書記官  黃琳群
